# 什么是同一控制下企业合并中一体存续原则？

提问人：wufaxian 时间：2019-09-14 16:48:27
② 同一控制下企业合并中按一体化存续原则，在合并财务报表上，对被合并方在企业合并前实现的留存收益中归属于合并方的部分，应自合并方资本公积（资本溢价或股本溢价）转入留存收益。
注：a. 每年编制分录的数字相同（均为合并前实现、★★★ 处于同一集团后），合并后实现的留存收益不用恢复（原因：合并后每年实现的收入、费用等会体现在合并利润表中）b. 如果涉及被合并方是最终控制方从集团外部以购买的形式取得的，则未分配利润需要采用调整后的净利润计算确定。
——————请问，第一段 “应自合并方资本公积（资本溢价或股本溢价）转入留存收益” 这个操作说的是抵消分录么？还是说的母公司个别报表？是不是特指合并方向被合并方发行股票的并购方式下，导致母公司个别报表增加了股本和资本公积金的情况？如果采用现金并购就没有这个问题了？
—————“. 每年编制分录的数字相同（均为合并前实现、★★★ 处于同一集团后），合并后实现的留存收益不用恢复” 什么叫数字相同？为什么会这么巧合？为什么不用恢复？
—————“b. 如果涉及被合并方是最终控制方从集团外部以购买的形式取得的，则未分配利润需要采用调整后的净利润计算确定。” 只有被合并方是通过集团外部购买满一年之后。再在集团内部并购才属于同一控制向下合并。
为什么要增加这一条，对集团外部购买来的公司区别对待呢？而且要如何调整净利润呢？要达到什么目的呢？

回答人：chenyiwei
1 、恢复同一控制下合并取得的子公司在合并日前的留存收益，仅限于合并方的合并报表层面。
2 、关于被合并方最初是通过非同一控制下合并被纳入最终控制方的合并报表范围的情况，请参考《企业会计准则解释第 6 号》第二条。

提问人：wufaxian 时间：2019-09-15 11:49:48
对被合并方在企业合并前实现的留存收益中归属于合并方的部分———————这句话是不是意味着合并发生前，被合并方是合并方的联营或合营公司。所以被合并方留存收益中有一部分归属于合并方。

回答人：chenyiwei
不是。这是按照合并日的股权比例计算的，与此前的实际股权比例无关。